【裁判字號】    97,易,770
【裁判日期】    970710
【裁判案由】    竊盜
【裁判全文】
臺灣高雄地方法院刑事判決               97年度易字第770號
公  訴  人  臺灣高雄地方法院檢察署檢察官
被      告  乙○○
上列被告因竊盜案件，經檢察官提起公訴（97年度偵字第17747
號），嗣因被告就被訴事實為有罪之陳述，經本院合議庭裁定由
受命法官獨任依簡式審判程序審理，本院判決如下：
    主  文
乙○○犯刑法第三百二十一條第一項第三款、第一款之竊盜罪，
累犯，處有期徒刑拾月。
    事  實
一、乙○○章曾因竊盜、違反毒品危害防制條例案件，分別經本
    院以93年易字第1641號、94年度簡字第4327號判決，判處有
    期徒刑1 年5 月、5 月確定，嗣經合併定其應執行有期徒刑
    1 年8 月，於民國95年7 月13日因縮短刑期假釋出監，甫於
    96年1 月18日保護管束期滿未經撤銷假釋視為執行完畢。詎
    其仍不知悔改，意圖為自己不法之所有，於97年6 月19日下
    午9 時許，持剪刀一把，侵入高雄縣大樹鄉○○路132 號（
    原大樹休息站，案發當時已無營業）甲○○住處，進入屋內
    後方之倉庫，將牆壁上之冷氣機電纜剪斷（電纜線價值約新
    臺幣9,000 元），再剪成3 段各約10公尺長，得手後放在其
    機車上欲駛離時，適為屋主甲○○發現而在後追趕，乙○○
    遂沿路丟棄剪刀及電纜，甲○○未能追及乃向九曲派出所報
    案，提供乙○○之機車車號，經警於同日下午9 時40分，在
    大樹鄉○○路160 號前，逮獲乙○○。
二、案經高雄縣政府縣警察局分仁武局報告臺灣高雄地方法院檢
    察署檢察官偵查起訴。
    理  由
一、按本件被告乙○○所犯係死刑、無期徒刑、最輕本刑為3 年
    以上有期徒刑以外之罪，其於準備程序就前揭被訴事實為有
    罪之陳述，經受命法官告知簡式審判程序之旨，並聽取其與
    公訴人之意見後，本院認無不得或不宜改依簡式審判程序進
    行之處，爰依刑事訴訟法第273 條之1 第1 項、第284 條之
    1 ，裁定本件由受命法官獨任進行簡式審判程序，合先敘明
    。
二、上揭行竊經過等事實業據被告於本院審理時坦承不諱，核與
    證人即告訴人甲○○於警訊中指述之遭竊情節均相符（見警
    卷第7 頁至第9 頁），復有高雄縣政府警察局仁武分局扣押
    物品目錄表、贓物認領保管單等在卷足憑（見警卷第13頁、
    第19頁），足認被告之自白與事實相符。本案事證明確，被
    告犯行堪予認定。
三、查剪刀係鐵製之堅硬物品，客觀上足以危害他人生命、身體
    之安全，可供兇器使用；又攜帶兇器竊盜罪，只須於行竊時
    ，有攜帶具有危險性之兇器即足，並不以攜帶之初，即有行
    兇之意圖為必要。核被告所為，係犯刑法第321 條笫1項 第
    1 款、第3 款攜帶兇器、於夜間侵入住宅竊盜罪。又本件被
    告係於日落後侵入告訴人之住所內行竊，此有告訴人之警詢
    筆錄在卷可稽（見警卷第7 頁告訴人之戶籍地址、現住地址
    欄、第8 頁至第9 頁），復該處早期雖曾經營大樹休息站，
    惟於案發時已不再營業，此亦有本院公務電話紀錄在卷足憑
    。是公訴意旨雖未引用刑法第321 條第1 項第1 款之條文，
    而認被告另涉犯刑法第306 條第1 項之無故侵入住宅罪，惟
    此部分既與前開攜帶兇器竊盜部分係屬實質上一罪，且已載
    明於起訴事實，爰不再就無故侵入住宅部分另為無罪之諭知
    ，附此敘明。又被告有如事實欄所載之前案科刑及執行紀錄
    ，有卷附本院院內索引卡紀錄表報表、臺灣高等法院被告前
    案紀錄表可按（見本院卷第4 頁至第12頁），其受有期徒刑
    之執行完畢，5 年以內故意再犯有期徒刑以上之罪，為累犯
    ，應依刑法第47條第1 項之規定加重其刑。爰審酌被告已有
    多次竊盜前科，且甫於96年1 月18日執行徒刑完畢出監，又
    於97年5 月29日（參本院卷附臺灣高雄地方法院檢察署97年
    度偵字第15722 號起訴書）及本件起訴所載日期再犯竊盜案
    件，顯見其平日素行非佳，不思以正途獲取財物，隨意竊取
    財他人物，毫無尊重他人所有物之體認，欠缺法紀觀念，惟
    念被告於犯後已坦承犯行之態度及本件犯罪之目的、手段、
    所造成之損害，並綜合考量被告係國中畢業、職業工、家境
    免持（見警卷教育程度欄、職業欄及家庭經濟狀況欄之記載
    ），及其上開犯罪情節等相關情狀，量處如主文所示刑，以
    資儆懲。另被告犯本件竊盜罪所使用之剪刀1 把，未具扣案
    ，復經被告自承已於遭被害人追捕過程中丟棄（見警卷第5
    頁），為免日後執行之困難，爰不另為沒收之諭知，併此敘
    明。
據上論斷，應依刑事訴訟法第273 條之1 第1 項、第284 條之1
、第299 條第1 項前段，刑法第321 條第1 項第1 款、第3 款，
第47條第1 項，判決如主文。
本案經檢察官程明慧到庭執行職務。
中    華    民    國    97    年    7     月    10    日
                  刑事第二庭    法  官  呂明燕
以上正本證明與原本無異。
如不服本判決應於收受本判決後10日內向本院提出上訴書狀，並
應敘述具體理由，如未敘述上訴理由者，應於上訴期間屆滿後20
日內補提理由書狀於本院（均須按他造當事人之人數附繕本）「
切勿逕送上級法院」。
中    華    民    國    97    年    7     月    10    日
                                書記官  陳瓊芳
附錄論罪科刑法條：
中華民國刑法第321條
犯竊盜罪而有左列情形之一者，處六月以上、五年以下有期徒刑
：
一、於夜間侵入住宅或有人居住之建築物、船艦或隱匿其內而犯
    之者。
二、毀越門扇、牆垣或其他安全設備而犯之者。
三、攜帶兇器而犯之者。
四、結夥三人以上而犯之者。
五、乘火災、水災或其他災害之際而犯之者。
六、在車站或埠頭而犯之者。
前項之未遂犯罰之。


司法院資訊處製作；財團法人民間司法改革基金會備份。
